最高法院刑事判決                              八十八年度台上字第六一五二號
    上  訴  人  甲○○
右上訴人因違反槍砲彈藥刀械管制條例等罪案件，不服台灣高等法院高雄分院中華民
國八十八年七月七日第二審判決（八十八年度上訴字第八三三號，起訴案號：台灣屏
東地方法院檢察署八十七年度偵字第一○五五、一四五○、一九六三號），提起上訴
，本院判決如左：
    主  文
上訴駁回。
    理  由
按刑事訴訟法第三百七十七條規定，上訴於第三審法院，非以判決違背法令為理由，
不得為之。是提起第三審上訴，應以原判決違背法令為理由，係屬法定要件。如果上
訴理由狀並未依據卷內訴訟資料，具體指摘原判決不適用何種法則或如何適用不當，
或所指摘原判決違法情事，顯與法律規定得為第三審上訴理由之違法情形，不相適合
時，均應認其上訴為違背法律上之程式，予以駁回。查本件原判決撤銷第一審不當之
判決，改處上訴人甲○○違反槍砲彈藥刀械管制條例第十一條第四項之罪刑，已詳述
認定犯罪事實之依據及憑以認定之理由，並對上訴人否認犯罪之辯詞，如何不足採信
，均已依據卷內資料予以指駁及說明，從形式上觀察，原判決並無任何違背法令之處
。本件扣查之改造手槍，即使彈夾已受損，但是仍可拉開手槍滑套，自拋彈孔處填裝
並上膛適用子彈，無礙於子彈之擊發，顯然具有殺傷力，故鑑定通知書之認定並無錯
誤。且上訴人持有具有殺傷力改造手槍之事證明確，原審對客觀上不必要調查之證據
，本得依職權不予調查，雖未裁定駁回被告請求傳訊林秉順、林松麟之調查聲請，但
顯然於判決無影響，依刑事訴訟法第三百八十條之規定，並不得執以為上訴第三審之
理由。另證人若已由審判長訊問，其待證事實已經明確，當事人之詰問已無關重要，
況且依據同法第一百六十二條及一百七十三條規定，被告對證人證詞在審判程序中仍
有質疑與辯解之機會。原審雖未與當事人或辯護人行使詰問權，但觀諸原審筆錄，已
對證人洪祥益、陳慶全證詞履行調查證據之程序，要難認為構成「審判期日應調查之
證據未予調查」之違法。上訴意旨置原判決之論敘於不顧，仍執前詞，對原審採證認
事之職權行使，任意指摘，難謂已符合首揭法定上訴要件，其上訴違背法律上之程式
，應予駁回。查第三審上訴書狀，應述上訴之理由，其未述者，得於提起上訴後
十日內補提理由書於原審法院，已逾上述期間，而於第三審法院未判決前仍未提出上
訴理由書狀者，第三審法院應以判決駁回之，刑事訴訟法第三百八十二條第一項、第
三百九十五條後段規定甚明。本件上訴人所犯轉讓禁藥、持有子彈部分不服原審判決
，於民國八十八年七月二十六日提起上訴，並未述理由，迄今逾期已久，於本院未
判決前仍未提出，依上開規定其上訴自非合法，應予駁回。
據上論結，應依刑事訴訟法第三百九十五條，判決如主文。
中      華      民      國    八十八    年      十      月    二十八    日
                              最高法院刑事第七庭
                                  審判長法官  謝  家  鶴
                                        法官  洪  文  章
                                        法官  花  滿  堂
                                        法官  陳  世  淙
                                        法官  洪  佳  濱
      右正本證明與原本無異
                                              書  記  官
中      華      民      國    八十八    年     十一     月     十六     日
